# 政府将没收的存货给本企业，如何账务处理？

提问人：BingruiWang 时间：2021-03-31 10:25:00
我公司为一个加油站汽油，政府部门将没收的不合规加油站的成品油免费赠送给我公司，我公司获得的此部分成品油该如何入账？

回答人：chenyiwei
建议按零对价入账，相当于按照净额法核算政府补助。
另外，如果本企业是该政府部门的下属单位，也有可能需作为接受政府的资本性投入，按市场价格入账并贷记资本公积处理。这部分资本公积后续不能转入损益。